臺灣臺中地方法院民事判決　九十年度訴字第二三○七號
　　原　　　告　桓儀實業有限公司
　　法定代理人　丙○○
　　訴訟代理人　甲○○
　　　　　　　　乙○
　　被　　　告　聖旭有限公司
　　法定代理人　丁○○
右當事人間請求損害賠償事件，本院判決如左：
    主    文
被告應給付原告新台幣壹佰壹拾萬伍仟參佰陸拾參元及自民國九十年十一月二日起至
清償日止，按週年利率百分之五計算之利息。
訴訟費用由被告負擔。
本判決於原告以新台幣參拾陸萬元為被告供擔保後，得假執行。
    事    實
甲、原告方面：
一、聲明：除假執行供擔保金額外，如主文所示。
二、陳述：
（一）原告前於民國八十七年十月二日、八十八年八月十一日、八十八年九月二十八
      日，分別向被告訂購汽車用零附件數批，原告嗣出口轉賣英國EURO CAR PARTS
      　LTD（歐洲汽車零件股份有限公司，下稱ECPL），詎於八十八年十二月下旬
      ，原告接獲ECPL通知，被告所產製之七組產品（詳如附表）於英國當地消費者
      使用時發現有重大品質瑕疵，且經英國北部NORTHUMBERLAND  郡消費者保護協
      會調查顯示，由被告產製之避震連桿有重大瑕疵（附表編號三產品編號
      00000000），對使用者造成嚴重人身安全威脅，嗣於八十九年一月又接獲ECPL
      通知被告產製之避震系統三角架（附表編號一產品編號00000000000），因品
      質瑕疵於消費者行車中發生斷裂而造成嚴重事故。ECPL因被告產製之產品有重
      大瑕疵，接連發生消費者申訴並要求賠償之情事，且經英國消費者保護協會之
      鑑定，均指向被告產製之產品確有品質瑕疵，致ECPL負擔鉅額賠償，並全面回
      收被告所提供之瑕疵品，並據此向原告提出賠償請求及退回瑕疵品。原告於接
      獲通知後，隨即告知被告，被告要求先行送回一支瑕疵品供其檢驗，嗣於被告
      檢驗後即同意接受退貨並支付相關運送及賠償費用，惟原告於接受ECPL提出之
      索賠請求並支付賠償款項後，請求被告賠償費用，竟遭被告拒絕，甚至要求原
      告接受其提出之不合理解決方式，嗣經原告多次與被告協商賠償事宜，被告均
      置之不理。
（二）兩造間買賣契約訂購單注意事項二約定如因品質不良，遭國外客戶退貨或索賠
      ，一切損失由被告負擔。因被告出賣之產品存有瑕疵，缺少其所保證之品質致
      原告受有左列損害，自應由被告負擔。
      １、運費：運返 ECPL退回之瑕疵品費用計新台幣二萬一千六百一十元。
      ２、賠償ECPL之損失：ECPL向原告求償美金三萬二千八百六十‧九三元，原告
          已全額支付，以給付時匯率一比三二‧九八換算為新台幣一百零八萬三千
          七百五十三元，合計共受有損害一百一十萬五千三百六十三元。
（三）承認八十七年十月二日之訂單係訴外人盈茂開發股份有限公司（下稱盈茂公司
      ）向被告訂購者，原告公司負責人係盈茂公司股東兼外銷業務經理，盈茂公司
      現仍存在，盈茂公司的汽車零件外銷業務已轉給原告公司。盈茂公司已將該公
      司對被告之損害賠償債權讓與原告，故原告依契約約定或民法第二百二十七條
      規定之不完全給付損害賠償請求權及民法第三百六十條規定之物之瑕疵擔保損
      害賠償請求權請求法院擇一判決。
（四）原告於八十九年六月二日對被告傳真提出兩個方案後，被告沒有回答如何處理
      ，所以原告於同年七月十八日又傳真向被告詢問，仍未獲回應，否認原告曾以
      電話告知被告有關同意出貨之事。原告在八十九年八月十五日發存證信函後，
      被告在八月十七日晚上十點二十六分發傳真通知原告處理方式，翌日早晨貨就
      送到原告公司，當時知道是被告公司的貨，沒有特別注意就收了貨，原告訴訟
      代理人因八月十八日早上忙著處理別的貨物，進辦公室後才發現被告的傳真，
      隨即通知被告要求保證貨物的品質才要接受貨物，被告將材質材料分析表傳真
      給原告，但未交付測試資料，原告是貿易商無法判斷其品質，被告沒有再做其
      他保證，所以原告在同年九月二日發存證信函通知被告。若被告可以保證後來
      補做的貨品質絕對沒有瑕疵，原告才願意接受用貨物賠償。因被告不能保證補
      給原告的貨物無瑕疵，所以原告不願接受，被告補送的貨仍在原告處。
（五）原告八十九年六月二日傳真上的客戶索賠金額是原告自己估算所得，當時合計
      向被告請求十八萬多元是單純向被告求償兩方間的內部關係，不是ECPL要求的
      ，希望被告儘快處理，本來以為如此處理就可解決ECPL需求，因被告沒有即時
      回應處理，後來原告通知ECPL，ECPL即向原告索賠，且客戶要求金額很高，因
      ECPL要求原告立刻賠償否則斷絕交易，故原告於八十九年十一月二十三日匯款
      給ECPL，ECPL於八十九年十一月二十七日回函確認已經收受款項。
（六）關於八十九年十一月十日ECPL索賠明細內容，其中貨物價值一萬六百元三角美
      元是如附表所示之七項產品之價值。其他部分之賠償計算方式是ECPL的計算公
      式，原告亦不知如何計算。
（七）附表編號六、七之貨物有退給被告，附表的退貨數量是外國廠商退給原告，原
      告再退給被告的數量。附表編號六、七之貨物是在八十九年六月二日傳真之後
      外國廠商才退給原告，原告有直接把貨退給被告，但沒有發通知。嗣原告自認
      附表編號六、七部分貨物未退給被告，以節省訴訟時間。
三、證據：提出買賣訂購單六張、出口報單十二張、駐英台北代表處簽證之ECPL總經
    理英文申明書暨中譯本、ECPL  英文通知書暨中譯本、匯出匯款賣匯水單、ECPL
    確認通知、ECPL八十九年十一月十日索賠英文通知書暨中譯本各一件、被告法定
    代理人戶籍謄本、被告公司變更登記表各一件、發票五紙、聲明書一件、原告八
    十九年七月十八日、九月十五日傳真各一件、八十九年九月二日桃園三十支郵局
    一二三０號存證信函一件、八十九年八月十五日桃園三十支郵局一一四三號存證
    信函一件、被告八十九年八月十七日傳真一件、退貨貨物照片彩色影印一份，並
    聲請訊問證人盈茂公司負責人高榮宏。
乙、被告方面：
    被告未於最後一次言詞辯論期日到場，據其之前到場所為之聲明及陳述：
一、聲明：駁回原告之訴及假執行之聲請。
二、陳述：
（一）八十七年十月二日的訂單是訴外人盈茂公司所訂購，非原告訂購。
（二）自認如附表編號一至五之產品之材質有瑕疵，及已接獲該部分退貨，但否認原
      告已將附表編號六、七之貨物退給被告，原告八十九年六月二日傳真記載之退
      貨項目沒有該兩項貨物。被告只願賠償運費及新材質之貨物給原告。
（三）原告於八十九年六月二日傳真被告提供兩個選擇方案，一個是被告提供等值貨
      物賠償，另一個是開支票賠償，被告同意提供貨物賠償，且同意賠償運費新台
      幣二萬一千六百一十元，並已以電話通知原告公司員工李志芳，原告並沒有再
      提出其他要求或條件，被告即依公司之接單處理作業辦法生產貨物，至八十九
      年八月十五日接到原告存證信函，原告索賠新台幣十八萬三千九百四十二元，
      但被告已經生產要補貨的貨物，原告反而要求金錢賠償。被告傳真通知原告貨
      物已經準備好並把貨物送給原告，原告沒有表示意見，被告於同年八月十六日
      送貨給原告，那批貨現在還在原告處，後來收到原告同年九月二日存證信函，
      原告表示不同意用貨物補償，要被告將貨物運回去。否認有收到原告同年七月
      十八日傳真，承認有收到同年九月十五日之傳真，被告認為同年九月十五日傳
      真內容無理所以不回覆。被告已提供補送貨物之材質說明表含金屬測驗中心之
      材質測試報告。
（四）對於原告已經賠償美金三萬二千八百六十‧九三元予外國廠商不爭執，但原告
      從同年九月二日之後未再告知被告任何外國廠商索賠情形，外國廠商對原告索
      賠時間是同年十一月十日，原告片面決定賠償並未先與被告協調，被告收到起
      訴狀才知道原告賠給外國廠商，因時過已久，被告已無法向上游廠商要求賠償
      。否認原告應賠償各該項目及金額與外國廠商，不同意賠償美金三萬二千八百
      六十‧九三元。
三、證據：提出原告八十九年六月二日之傳真影本一份、聖旭有限公司接單處理作業
    辦法一份為證。
丙、本院依職權調閱本院九十年司字第二四八號清算完結事件卷宗。
    理    由
一、程序方面：
（一）按解散之公司，於清算範圍內，視為尚未解散，公司法第二十五條定有明文。
      公司解散後，應進行清算程序，在清算完結前，法人之人格於清算範圍內，仍
      然存續，必須待清算完結後，公司之人格始得歸於消滅。查被告公司業於九十
      年一月九日經經濟部核准解散登記，並曾於九十年十一月三十日向本院聲報清
      算完結，惟被告尚有租稅訴訟進行中，顯尚未了結現務，而不得認其清算事務
      業已清算完結，而經本院函覆不予核備，此有原告提出之被告公司變更登記表
      （見本卷六五頁）、本院九十年十二月二十四日發文中院洋民誠九十司二四八
      字第一００一七號函附於本院九十年司字第二四八號清算完結事件卷宗可憑，
      是被告尚未清算完結，其法人人格尚存續中，合先敘明。
（二）本件被告未於最後一次言詞辯論期日到場，核無民事訴訟法第三百八十六條各
      款所列情形，依原告之聲請，由其一造辯論而為判決。
（三）按訴狀送達後，原告不得將原訴變更或追加他訴。但擴張或減縮應受判決事項
      之聲明者，不在此限，民事訴訟法第二百五十五條第一項第三款定有明文。查
      原告起訴請求被告給付新台幣（下同）一百四十萬五千三百六十三元，及自起
      訴狀繕本送達翌日起至清償日按年息百分之五計算之利息，嗣於言詞辯論時減
      縮訴之聲明為被告應給付原告一百一十萬五千三百六十三元，及自起訴狀繕本
      送達翌日起至清償日按年息百分之五計算之利息（見本卷宗七五頁），於法並
      無不合。
二、原告主張原告於八十七年十月二日、八十八年八月十一日、八十八年九月二十八
    日，分別向被告訂購汽車用零附件數批（嗣改稱八十七年十月二日之訂單係訴外
    人盈茂公司向被告訂購），上開貨品嗣分別出口轉賣英國廠商ECPL，詎於八十八
    年十二月下旬以後，陸續接獲ECPL通知，被告所產製之七組產品（詳如附表）於
    英國當地消費者使用時發現有重大品質瑕疵，造成消費者受損申訴並要求賠償之
    情事，致ECPL負擔鉅額賠償，並全面回收被告所提供之瑕疵品，並據此向原告提
    出賠償請求及退回瑕疵品。原告於接獲通知後，隨即告知被告，被告要求先行送
    回一支瑕疵品供其檢驗，嗣於被告檢驗後即同意接受退貨並支付相關運送及賠償
    費用，惟原告於接受ECPL提出之索賠請求並支付賠償款項後，請求被告賠償費用
    ，竟遭被告拒絕，原告不同意被告以等值貨物賠償，因被告未能保證補送之貨物
    之品質，依上開買賣契約訂購單注意事項二約定如因品質不良，遭國外客戶退貨
    或索賠，一切損失由被告負擔。因被告出賣之產品存有瑕疵，缺少其所保證之品
    質致原告受有下列損害，自應由被告負擔。１、運費：運返ECPL退回之瑕疵品費
    用計二萬一千六百一十元。２、賠償ECPL之損失：ECPL向原告求償美金三萬二千
    八百六十‧九三元，原告已全額支付，以給付時匯率一比三二‧九八換算為新台
    幣（下同）一百零八萬三千七百五十三元，合計共受有損害一百一十萬五千三百
    六十三元。盈茂公司已將該公司對被告之損害賠償債權讓與原告，故原告依買賣
    契約約定及不完全給付損害賠償請求權及物之瑕疵擔保損害賠償請求權請求法院
    擇一判決等語。被告則抗辯：八十七年十月二日的訂單是訴外人盈茂公司所訂購
    ，非原告訂購。原告於八十九年六月二日傳真被告提供兩個選擇方案，一個是被
    告提供等值貨物賠償，另一個是開支票賠償，被告同意提供貨物賠償，且同意賠
    償運費新台幣二萬一千六百一十元，並已以電話通知原告。復於同年八月十六日
    送貨給原告，被告已提供補送貨物之材質說明表含金屬測驗中心之材質測試報告
    給原告。原告竟於同年九月二日拒絕接受補貨賠償，原告從同年九月二日之後未
    再告知被告任何外國廠商索賠情形，原告片面決定賠償並未先與被告協調，被告
    收到起訴狀才知道原告賠給外國廠商，否認原告應賠償各該項目及金額與外國廠
    商，被告只願賠償運費及新材質之貨物給原告，不同意賠償美金三萬二千八百六
    十‧九三元云云。
三、查原告主張訴外人盈茂公司前於八十七年十月二日向被告訂購汽車用零附件及原
    告於八十八年八月十一日、八十八年九月二十八日，分別向被告訂購汽車用零附
    件數批，盈茂公司及原告並將上開貨品出口轉賣英國廠商ECPL，因可歸責於被告
    之事由，其中如附表編號一至五之貨物有瑕疵，於英國當地消費者使用時發現有
    品質瑕疵，造成消費者受損申訴並要求賠償之情事，原告於接獲通知後，隨即告
    知被告，被告要求先行送回一支瑕疵品供其檢驗，嗣於被告檢驗後即同意接受退
    貨，原告因而遭外國廠商退貨及求償。又原告與被告間之買賣契約訂購單注意事
    項二均約定：如因品質不良，遭國外客戶退貨或索賠，一切損失由被告負擔，此
    有原告提出之訂購單六紙、出口報單十二張、駐英台北代表處簽證之ECPL總經理
    英文申明書暨中譯本、ECPL英文通知書暨中譯本等件為證（見本卷九至三二頁）
    ，被告自認附表編號一至五之貨物有瑕疵及退貨之事實（見本卷一一二頁），且
    被告就上開其餘事實亦不爭執，自堪信原告此部分主張之事實為真正。原告另主
    張其向被告購買如附表編號六、七所示之貨品亦發生瑕疵，而遭外國廠商退貨之
    事實，被告除否認附表編號六、七之貨品已退貨給被告外，對原告主張附表編號
    六、七之貨品亦因材質有瑕疵而遭外國廠商退貨之事實，並未爭執，是原告此部
    分主張，亦可信為真實。
四、次查，如附表編號一、二之貨物係由盈茂公司以八十七年十月二日之訂單向被告
    購買，附表編號三至七之貨物則係由原告於八十八年八月十一日、八十八年九月
    二十八日分別向被告所購買，又上開貨物分別經盈茂公司及原告轉賣於ECPL  ，
    此有原告提出該三日期之訂購單及出口報單等件可證，並為兩造所不爭執，是關
    於附表編號一、二之貨物之買賣契約係存在於盈茂公司與被告間，附表編號三至
    七之貨物之買賣契約則存在於原告與被告之間，應予敘明。
五、原告主張被告出賣如附表編號一至七之貨物有瑕疵，因而致原告及盈茂公司受有
    損害，原告得依契約約定、物之瑕疵擔保損害賠償請求權及不完全給付債務不履
    行之損害賠償請求權請求被告賠償，又盈茂公司已將其對被告之損害賠償債權讓
    與原告一節，故原告就盈茂公司向被告購買之貨物有瑕疵之損害部分並得依債權
    讓與之法律關係及上開三請求權併向被告請求賠償，並請求法院就上開三項請求
    權擇一為原告有利之判決云云。本件首應審究者為：被告就本件貨物瑕疵，應否
    負不完全給付債務不履行之損害賠償責任。按出賣人就其交付之買賣標的物有應
    負擔保責任之瑕疵，而其瑕疵係於契約成立後始發生，且因可歸責於出賣人之事
    由所致者，則出賣人除負物之瑕疵擔保責任外，同時構成不完全給付之債務不履
    行責任。查本件被告將附表編號一、二之物出賣予盈茂公司、將附表編號三至七
    之物出賣予原告，而上開貨物因可歸責於被告之事由而有材質不良之瑕疵，而致
    經輾轉出賣第三人後發生事故之損害求償情形，為兩造所不爭執，被告自應就原
    告及盈茂公司因而所受之損害，負不完全給付之損害賠償責任。茲就盈茂公司及
    原告所受損害之項目及金額，分述如左：
（一）原告主張因運返ECPL退回附表編號一至五之貨品，受有運費新台幣二萬一千六
      百一十元之損害，應由被告賠償一節，此為被告所自認（見本卷一一二頁），
      是原告此部分主張可信為真實。
（二）原告主張就附表編號一至七之貨物瑕疵所生損害，已依ECPL之求償而賠償美金
      三萬二千八百六十‧九三元，以給付時匯率一比三二‧九八換算為新台幣一百
      零八萬三千七百五十三元之事實，業據提出匯出匯款賣匯水單、ECPL確認通知
      各一件為證（見本卷三三、三四頁），被告固不爭執原告已對外國廠商為上開
      賠償（見本卷八四頁），惟抗辯原告不應賠償上開金額與外國廠商云云。經查
      ，依原告所提出且被告不爭執其形式真正之ECPL八十九年十一月十日索賠英文
      通知書暨中譯本各一件其上記載之外國廠商索賠項目、金額明細表（見本卷三
      五至三七頁），可知索賠之總金額美元（下同）三萬二千八百六十‧九三元之
      內容，包含下列項目：Ａ、貨物價值一萬零六百元三角（即附表編號一至七之
      貨物價值）、Ｂ、進口稅及費用：貨物價值乘以百分之十五、Ｃ、出貨及召回
      費用：貨物價值乘以百分之十、Ｄ、各項聯絡費用：貨物價值乘以百分之五、
      Ｅ、利潤損失：貨物價值乘以百分之三十、Ｆ、賠償客戶相關損失及安撫費用
      ：貨物價值乘以百分之五十、Ｇ、ECPL公司商譽損失：貨物價值乘以百分之百
      ，合計一萬零六百元三角加上百分之二百一十即三萬二千八百六十‧九三元，
      以給付時匯率一比三二‧九八換算為新台幣一百零八萬三千七百五十三元。
（三）本件關於附表編號一、二之貨物，係盈茂公司向被告購買，再由盈茂公司出賣
      予ECPL。惟有關於上開部分貨物之損害，訴外人ECPL係向原告求償，並由原告
      賠償予ECPL，此有前揭索賠及賠償文件可證。然原告提出盈茂公司負責人高榮
      宏出具之聲明書（見本卷八六頁），已同意對於桓儀向聖旭針對前述商品瑕疵
      退貨之求償無異議並放棄權利，並經證人高榮宏到庭結證上開聲明書由其出具
      ，並將對被告之損害賠償債權讓與原告等語。則由上開事證，應可視為盈茂公
      司事後承認關於附表編號一、二之貨物瑕疵部分之所生損害，由原告代盈茂公
      司向ECPL賠償，並將此部分損害賠償債權讓與由原告行使。
（四）綜上可證，原告與盈茂公司共計受有新台幣（下同）一百一十萬五千三百六十
      三元之損害，原告既當庭對被告為債權讓與之主張，被告已受該通知，原告主
      張就盈茂公司對被告之損害賠償請求權部分，本於債權讓與之法律關係，由原
      告向被告請求損害賠償，自應准許。
六、被告又抗辯原告曾於八十九年六月二日以傳真提供二個方案供被告選擇，被告已
　　就退貨部分補送貨物，被告僅同意賠償運費及補送新材質貨物，不同意按原告賠
　　償外國廠商之金額對原告賠償云云，原告則不同意被告以補貨方式賠償。是兩造
　　此部分爭執所在，係為兩造是否曾就系爭貨物瑕疵之損害賠償，就賠償金額及賠
　　償方法之內容達成合意？經查：
（一）原告曾於八十九年六月二日以傳真通知被告，內容略以：退貨運費部分二萬一
　　　千六百一十元、退貨部分含附表編號一至五部分之金額一十五萬一千一百二十
　　　七元（編號二：七萬六千二百三十元、編號一：五萬一千九百七十五元、編號
　　　四：二千四百十五元、編號三：二萬零一百六十元、編號五：三百四十七元）
　　　及客戶索賠金額一萬一千二百零五元，合計十八萬三千九百四十二元，原告公
　　　司提供二種方式以供被告選擇：１被告提供原告所需要之等值產品；２被告請
　　　開立現金支票給原告，請被告公司蔡小姐盡快處理及回覆，此有被告提出之傳
　　　真一件（見本卷八九頁）為證，並為兩造所不爭執，可信為真實，則原告就本
　　　件貨物瑕疵之損害賠償事宜曾要求被告以上述方式賠償，惟該通知僅係單方要
　　　約之意思表示，在未經被告承諾前，並不生意思表示合致之拘束力。
（二）被告雖抗辯其收受同年六月二日之傳真後，曾以電話與原告公司人員李志芳聯
      絡，表示同意出貨一事云云，惟原告否認其事，被告就其抗辯上開事實，並未
      舉證證明，是其抗辯曾告知原告公司人員被告同意出貨一事，尚不可採。
（三）原告復主張其於八十九年六月二日傳真後被告並沒有回應，故原告七月十八日
      又傳真向被告詢問，並提出傳真一件為證（見本卷一０二頁），惟被告否認曾
      收到同年七月十八日之原告傳真，原告復未舉證證明其此部分主張為真實，是
      原告主張曾以七月十八日傳真通知被告一節，尚不足採。
（四）嗣原告於八十九年八月十五日以存證信函通知被告，其意旨略以：原告曾於八
  　　十九年六月二日、八十九年七月十八日（存證信函內誤載為八十八年）以書面
  　　通知被告，請求支付三千九百四十二元之運費，惟均不見被告善意回應，請被
      告於函達五日內函覆善後之道，若否，請於期限屆至給付前述運費及理賠金，
      並返還前交付被告之外裝紙盒云云，此有原告提出之八十九年八月十五日存證
      信函一件為證（見本卷一三二至一三五頁），且為兩造所不爭執，可信屬實，
      而依原告上開存證信函之上開意旨觀之，應係催告被告依前述傳真通知內容盡
      速回應。
（五）被告抗辯其收受前開存證信函後，即以新材質補以等值貨物，送貨給原告，該
      批貨物仍在還在原告處，被告並於同年八月十七日以傳真通知原告云云，經查
      ，被告同年八月十七日傳真內容略以：如附表編號一至三之貨物以貨物補償，
      不再補以現金，並同意補償附表編號四之退貨部分二千三百元（被告當初賣價
      ），編號五之退貨三百三十元，及運費二萬一千六百一十元及客戶受損一萬一
      千二百零五元，合計補償費用金額三萬五千四百四十五元，扣除未請款盒費一
      萬七千二百五十八元五角，尚應支付原告一萬八千一百八十六元五角云云，並
      有原告提出之被告傳真一件為證（見本卷一三六至一四０頁）。經核被告上開
      傳真內容與原告同年六月二日傳真所載之賠償金額及賠償方式均不相符（附表
      編號四、五部分），即被告之意思表示與原告之意思表示並未達成一致，則依
      民法第一百六十條第二項所定：將要約擴張、限制或變更而為承諾者，視為拒
      絕原要約而為新要約，故被告之傳真應視為拒絕原告之要約而自為新要約，故
      在原告就被告之新要約為承諾前，兩造間仍未成立合意。原告於同年八月十七
      日傳真同時併將上開補貨送至原告公司，雖原告已收受貨物，惟被告既以同年
      八月十七日傳真表明與原告八十九年六月二日傳真內容不一致之意思，故尚難
      以原告收受上開補貨即視為原告已同意接受被告表示之賠償方式及內容。
（六）原告主張其為確保上開貨物之品質無瑕疵，即要求被告提出所補送貨物之材質
      說明及測試資料以證明補貨符合品質要求，惟被告所提出之材質說明資料，未
      能使原告確信貨物無瑕疵等語，此為被告所不爭執，應屬實在。嗣原告於同年
      九月二日發存證信函給被告，其內容略以：不同意接受被告以補貨方式賠償原
      告損失，並要求被告運回該批貨物，原告復於同年九月十五日以傳真通知被告
      ，略以：原告不能接受被告以補貨方式賠償，並堅持依第二封存證信函所要求
      之方式做為解決雙方問題之方案，如果被告不能在九月二十二日以前以書面確
      認接受上述解決方案，則原告所提之解決方案將視為無效云云，此有原告提出
      之同年九月二日存證信函、同年九月十五日傳真各一件為證（見本卷一五二至
      一五九頁、一０一頁），被告並自認已收受上開二次通知，惟被告抗辯：被告
      認為同年九月十五日傳真內容無理所以不回覆云云。是原告既不同意被告所為
      同年八月十七日之新要約，另為同年九月二日及九月十五日之要約，而被告亦
      不願就原告同年九月二日及十五日之要約為承諾，則兩造間並未就賠償金額及
      方式達成合意。
（七）綜上所述，兩造間既未就本件貨物瑕疵之損害賠償成立協議，原告自不受其八
　　　十九年六月二日傳真內容之拘束，被告前揭所辯，即難憑採。
七、綜上所述，被告因出賣如附表編號一至七有瑕疵之貨物，致原告及盈茂公司受有
    新台幣（下同）一百一十萬五千三百六十三元之損害，盈茂公司並將其對被告之
    損害賠償債權讓與原告，原告依不完全給付損害賠償請求權，請求被告給付上開
    金額及自起訴狀繕本送達翌日即九十年十一月二日起至清償日止按年息百分之五
    計算之利息，為有理由，應予准許。
八、本件原告係請求依不完全給付損害賠償請求權、民法第三百六十條規定之瑕疵擔
　　保損害賠償請求權及契約約定，請求法院擇一判決如原告聲明所示，係屬選擇之
　　合併之訴訟型態，其中原告依不完全給付損害賠償請求權，請求被告給付，為有
    理由，已如前述，則本院即不再審酌原告依民法第三百六十條規定之瑕疵擔保損
    害賠償請求權及契約約定之請求，有無理由，附此說明。
九、原告陳明願供擔保以代釋明聲請宣告假執行，核無不合，爰酌定相當擔保金額，
    准予宣告假執行。
十、據上論結，原告之訴為有理由，依民事訴訟法第三百八十五條第一項前段、第七
    十八條、第三百九十條第二項，判決如主文。
中　　 華      民      國    九十一   年     五      月      二十九      日
                                 臺灣臺中地方法院民事第三庭
~B法　 官　張瑞蘭
右正本證明與原本無異。
如不服本判決，應於判決送達後二十日內，向本院提出上訴狀。
中　　 華      民      國    九十一   年     五      月      二十九      日
~B書記官
